# 标准有色金属产品保管业务的会计核算及考虑

提问人：优质菜熊 时间：2020-03-29 14:40:27
A公司是一家有色金属综合回收利用企业，产品为各类标准有色金属锭。部分个人与A公司签订保管协议，将一定数量的金属锭交由A公司保管，A公司不收取保管费但可以动用保管的金属锭，个人可以随时要求归还委托保管的金属锭。 对于A公司，收到保管的金属锭后可直接变现，获得流动资金，由于处于连续生产状态，未来偿还金属锭也不存在问题，但相应承担后续价格变动风险；对于个人，委托保管金属锭可避免金属锭氧化、被盗等风险，同时可以获得未来金属锭上涨的收益。
目前A公司的账务处理为：（ 1 ）收到金属锭时进行入库处理，金额按照现货市场报价*金属锭数量，借：库存商品，贷：其他应付款；（ 2 ）处置变现时，确认营业收入，同时结转相应存货成本；（ 3 ）偿还金属锭时，按原入账时单价及金额，做入库时相反分录，即借：其他应付款，贷：库存商品。
我们认为委托保管的金属锭所有权并未转移，A公司在收到时只需备查登记即可，无需进行账务处理；处置时也不能确认收入及成本，仅需就收到的处置价款确认一笔交易性金融负债；归还金属锭时，按照对应的金属锭数量现货市场报价冲减交易性经融负债，同时将差额部分调整确认为投资收益；每个资产负债表日，应该按照剩余保管的金属锭数量现货市场报价确认一部分公允价值变动损益，并调整交易性金融负债账面价值。
不知道各位对以上保管业务的账务处理有其他考虑没有？

回答人：chenyiwei
由于A公司将金属锭入库后可自行变现、处置，即取得了对这部分金属锭的控制权，视同自有存货管理，故应在入库时按现时公允价值进行账务处理：借：存货，贷：交易性金融负债。后续存货按历史成本模式进行后续计量，其出售变现的会计处理按常规的销售出库处理即可；由于个人可以随时要求归还委托保管的金属锭，故对该项负债依据期末金属锭的公允价值进行后续计量，其变动计入当期损益。

提问人：优质菜熊 时间：2020-10-28 15:11:00
对于A公司，如未来受托保管的有色金属价格大幅提升，其签订的《保管协议》是否属于亏损合同的范畴？

回答人：chenyiwei
不涉及亏损合同。因为该项金融负债是以公允价值计量且其变动计入损益，故应确认公允价值变动损失代替。